---
title: "Tarea01 - graficos"
author: "Cristian"
date: "13/9/2020"
output: pdf_document
---

Con una sola instrucción, dibujad el gráfico de la función y=x^2menos3x+30 entre menos 15 y 15. De título, poned “Una parábola”. De etiquetas, en el eje 0X poned, en formato matemático, "x"; y en el eje 0Y, introducid y=x^2menos3x+30, también en formato matemático. Tenéis que utilizar la función curve()

```{r, echo=FALSE,message=FALSE}

#curve((x^2)-(3*x)+30),add=TRUE)
curve(x^2-3*x+30,-15,15,add=TRUE,main="Una parabola",xlab="x", ylab=expression(y=x^2−3*x+30))


```


```{r, echo=FALSE,message=FALSE}

fun = function(x){
  x^2-3*x+30
}
I = c(-15:15)
plot(fun(I), type="l",main="Una parabola",xlab="x", ylab=expression(y=x^2−3*x+30))


```
```{r, echo=FALSE,message=FALSE}

fun = function(x){
  x^2-3*x+30
}
plot(fun,-15,15,main="Una parabola",xlab="x", ylab=expression(y=x^2−3*x+30))


```

```{r}

curve(5*2^x,-10,25,main="Ejercicio 3", ylab = expression(y = 5*2^x), xlab = "x")

```

```{r}
curve(3*x,-10,20, main="2 rectas",sub="Dos rectas con pendiente opuesto"  , xlab = "", ylab="",col="blue");
curve(-3*x,col="green" ,add=TRUE);

legend(13,10,legend=c("3x","-3x"),lty=c(1,1),col=c("blue","green")) 

```

curve(3*x,-10,20, xlab = "", ylab="",col="blue", main = "2 rectas", sub = "Dos rectas con pendiente opuesto");

curve(-3*x,col="green",add=TRUE);

legend(13,10,legend=c("3x","-3x"),lty=c(1,1),col=c("blue","green")) 


Dad la instrucción que añada a un gráfico anterior la recta horizontal y = 0 de color rojo con un grosor de 5 puntos.

abline(h=0,col="red",lwd = 5)

Dad la instrucción que añada a un gráfico anterior la recta y = 2x+7 de color azul con un grosor de 2 puntos.

abline(7,2,col="blue",lwd = 2)


Dad la instrucción que añada a un gráfico anterior la recta horizontal y = 0 de color rojo con un grosor de 5 puntos.



```{r}


plot(0,0,type = "n")
abline(h=0,col="red",lwd = 5)

```




Dad la instrucción que añada a un gráfico anterior la recta y = 2x+7 de color azul con un grosor de 2 puntos.

```{r}


plot(2*x+7)
abline(7,2,col="blue",lwd = 2)

```



























